臺灣桃園地方法院民事裁定
111年度司繼字第440號
聲  請  人  楊朝淵律師

被  繼承人  吳英瑋    生前最後住所：桃園市八德區長興路79

上列聲請人聲請酌定代管遺產之管理報酬費用事件，本院裁定如
下：
    主      文
聲請人管理被繼承人之遺產報酬合計為新臺幣拾貳萬元，由被繼
承人吳英瑋之遺產負擔。
聲請人管理被繼承人之遺產代墊費用合計為新臺幣參萬肆仟零玖
拾陸元，由被繼承人吳英瑋之遺產負擔。
聲請程序費用新臺幣壹仟元由被繼承人吳英瑋之遺產負擔。
    理      由
一、按遺產管理人得請求報酬，其數額由親屬會議按其勞力及其
    與被繼承人之關係酌定之；親屬會議不能召開或召開有困難
    時，依法應經親屬會議處理之事項，由有召集權人聲請法院
    處理之，民法第1183條、第1132條第2項前段規定甚明。次
    按，關於遺產管理、分割及執行遺囑之費用，由遺產中支付
    之，民法第1150條前段亦有明文。復按法院選任之遺產管理
    人之報酬，應按遺產管理人與被繼承人之關係、管理事務之
    繁簡、遺產狀況及其他情形斟酌定之，此觀民法第1183條與
    家事事件法第141條準用第153條規定甚明。末按遺產管理人
    應作成管理財產目錄，並應經公證人公證，其費用由被繼承
    人之財產負擔之，家事事件法第141條準用同法第148條規定
    。
二、本件聲請意旨略以：聲請人前經本院109年度司繼字第931號
    民事裁定選任為被繼承人吳英瑋之遺產管理人，並於受選任
    後確實執行遺產管理人職務，包含搜尋遺產、編製並公證遺
    產清冊、聲請公示催告、刊登新聞紙、辦理遺產稅申報手續
    、處理與債權人間之訴訟及調解、參與強制執行程序，並支
    出管理費用新臺幣（下同）34,120元，爰就聲請人執行職務
    複雜之程度、擔任本件遺產管理人之時間長短及所管理遺產
    事務之性質、內容及勞心勞力之付出，請求核定代管被繼承
    人遺產之管理報酬新臺幣（下同）500,000元及管理期間所
    墊付費用34,120元等語。
三、經查，本件聲請人主張其經本院院109年度司繼字第931號民
    事裁定選任為被繼承人吳英瑋之遺產管理人，並經本院109
    年度司繼字第931號、109年司家催字第159號裁定對其大陸
    地區以外繼承人、債權人及受遺贈人為公示催告。茲本院審
    酌遺產管理人執行職務複雜之程度及其所進行之遺產管理工
    作內容，包括搜尋遺產、編製並公證遺產清冊、聲請公示催
    告、刊登新聞紙、辦理遺產稅申報手續、處理與債權人間之
    訴訟及調解、被動收受強制執行程序之公文等事務，復參以
    本件公示催告期間已屆滿，本件遺產管理時間至今已歷時2
    年多，及尚有其他遺產仍待管理等一切情狀，暨聲請人擔任
    無人承認繼承遺產之遺產管理人，與財團法人法律扶助基金
    會（下稱法扶）律師同樣具有公益性質，依法扶酬金計付標
    準表，原則上每件訴訟案件約2至3萬元，認本件核予遺產管
    理人之報酬以12萬元為適當。又聲請人主張於代管遺產期間
    ，因管理遺產而墊付之費用（含聲請公示催告費用、郵費、
    登報費、公證費、規費、房屋稅、地價稅、汽機車牌照稅及
    燃料使用費等）總計34,120元乙節，業經聲請人於民國111
    年2月22日就「110/08/11寄答辯狀予原告訴代郵資75元」更
    正為51元，是聲請人主張管理遺產而墊付之費用總計應為34
    ,096元，業據聲請人提出單據正本在卷可稽，應予准許，爰
    裁定如主文。另本件聲請費1,000元，非屬已支出之遺產管
    理人墊付費用一部分，應列本件程序費用，已於首揭主文第
    三項中諭知，併此敘明。
四、如不服本裁定應於送達後10日內向本院提出抗告狀，並應繳
    納抗告裁判費新臺幣1,000 元整。
中　　華　　民　　國　　111 　年　　11　　月　　28　　日
                   家事法庭司法事務官　蔡淑蘭
以上正本係照原本作成。